臺灣臺中地方法院交通事件裁定　　　 100年度交聲字第2248號
原處分機關　交通部公路總局臺中區監理所
異　議　人
即受處分人　廖秀春
上列受處分人因違反道路交通管理處罰條例案件，對於交通部公
路總局臺中區監理所100年7月6日所為之處分（原處分：中監違
字第裁60-GH0000000號），聲明異議，本院裁定如下：
    主  文
異議駁回。
    理  由
一、原處分機關即交通部公路總局臺中區監理所處分意旨略以：
    異議人即受處分人廖秀春（下稱受處分人）駕駛車牌號碼8A
    -1906號自小客車，於民國100年5月26日22時50分許，在大
    雅區○○路282巷口處，因有「闖紅燈（直行）」違規，經
    臺中市政府警察局豐原分局馬岡派出所員警依違反道路交通
    管理處罰條例第53條第1項舉發。原處分機關遂於100年7月6
    日以中監違字第裁60-GH0000000號裁決書裁處新臺幣（下同
    ）2,700元，並依同條例第63條第1項（裁決書漏載第3款）
    規定，記違規點數3點，逾期依裁決書處罰主文規定裁處等
    語。
二、本件受處分人之異議意旨略以：當日深夜11點雅潭路一路上
    均係閃黃燈，何有本件闖紅燈之違規。警察機關依行政罰法
    第7條第1項規定負舉證責任，至少應提出違規屬實之照片或
    影帶以茲證明本件違規，為此提出聲明異議等語。
三、按汽車駕駛人，行經有燈光號誌管制之交岔路口闖紅燈者，
    處1,800元以上5,400元以下罰鍰；又汽車駕駛人有同條例第
    53條之情形者，記違規點數3點，道路交通管理處罰條例第
    53條第1項、第63條第1項第3款分別定有明文。
四、經查：
  (一)受處分人於100年5月26日22時50分許，駕駛前開自小客車，
    行經大雅區○○路282巷口，為臺中市政府警察局豐原分局
    馬岡派出所員警執行勤務時，發現有闖紅燈直行之違規，遂
    當場攔停掣單舉發本件違規，有臺中市政府警察局中市警交
    字第GH0000000號舉發違反道路交通事件通知單及臺中市政
    府警察局豐原分局100年6月30日中市警豐分交字第10000241
    92號函各1份在卷可按。
  (二)受處分人固不否認駕駛上開自小客車，於上揭時間，行經上
    開路口之事實，惟矢口否認有何闖紅燈之違規，仍辯以當日
    深夜11點雅潭路一路上均閃黃燈云云，惟本件經傳喚證人即
    舉發員警陳家豐於本院調查時具結證稱：當時伊二位同仁執
    行巡邏勤務，開著巡邏車由雅潭路從潭子往大雅的方向前行
    ，到雅潭路282巷口時停等紅燈時，發現一部自小客車由大
    雅往潭子方向闖紅燈，所以伊便左迴轉去追該自小客車，一
    直到雅潭路與建興路口時才攔到該自小客車。攔停時伊有閃
    警示燈及鳴警笛，並有告知受處分人是在前揭路口處闖紅燈
    ，而受處分人當時沒有說他沒闖紅燈，只是說他在趕時間。
    巡邏車上雖有配行車紀錄器，但因時間太久，且受處分人當
    時沒有表示異議，所以未將檔案留存。而舉發單上所填載違
    規時間10時50分是攔停的時間，受處分人是在更早時間闖紅
    燈。伊確定當時紅綠燈號誌係正常運作中，因為還有其他自
    小客車在停等紅燈，只有受處分人車子闖紅燈。又因為當時
    所有車輛都已經停下來了，所以受處分人不可能是搶黃燈通
    過，且受處分人所駕自小客車是車道上的第一輛車等語（見
    本院卷第17頁反面、第18頁）綦詳。再參酌本院依職權函詢
    臺中市政府交通局有關本件違規路口之燈光號誌於100年5月
    26日之運作情形，經該局以100年8月2日中市交規字第10000
    18775號函檢送當日大雅區○○路與雅潭路282巷十字路口交
    通號誌之時制計畫表，可知該路段之紅綠燈管制時間係每日
    上午6時至晚上11時，其餘時段方為閃光號誌，並有前開函
    文在卷可稽。足見受處分人行經本件違規地點之時間既尚未
    至當日晚間11時，則該交叉路口燈光號誌仍係以三色燈號轉
    換正常運作中，且依其行車路線係自警車停等紅燈時之相反
    行向直行違規路口，而受處分人復為對向車道之第一部車，
    衡情舉發員警陳家豐於執行勤務警車紅燈停等時，其視線應
    無遭受阻礙之可能，而得依現場燈光號誌顯示情形及車流狀
    況，清楚辨識受處分人是否有闖紅燈之違規情事，又警察於
    執行公務時，本身即受有行政懲處責任之監督，且其與受處
    分人素無仇隙，當無甘冒偽證罪追訴之危險，而於本院調查
    時為虛偽證述之動機，亦無任何證據足資證明其有何捏造事
    實違法取締之不法情事，況本件係非例行性交通巡邏勤務，
    證人即員警陳家豐應無刻意偽造證據而恣意舉發受處分人之
    理，足徵證人即員警陳家豐之上開證詞洵值信實，當可採信
    。是以，受處分人確有於上開時、地，行經上開有燈號管制
    之交岔路口闖紅燈之違規事實，應堪認定。
  (三)至原舉發機關雖未能提出受處分人違規照片或攝影畫面供受
    處分人檢視，然「當場舉發」交通違規並不以攝影或照相存
    證為其要件，亦不以舉發錄影或照片為唯一之證明方法，若
    舉發警員係親眼見聞違規經過，並經以證人之身分具結後為
    證述，此證人證詞仍不失為證明方法之一種。若強求各種交
    通違規行為均需以照片為其裁罰依據，事實上殆不可行，蓋
    諸多違規行為之發生難以預期，違規狀態稍縱即逝，無法期
    待執勤警員就一瞬間突發之交通違規行為，於發現後能及時
    攝影取證，事實上僅能仰賴舉發警員親身目視所見為之，別
    無其他舉證之可能，復查無其他證據顯示舉發交通警員有誤
    認或故意構陷之情事，自難以舉發警員無法提出其他證據佐
    證，即認其所述不可採信。是受處分人以警員所為之舉發未
    有其他證據加以佐證云云置辯，尚不足卸免其責。
五、綜上所述，本件事證已臻明確，違規事實應堪認定。原處分
    機關認為受處分人有「駕車行經有燈光號誌管制之交岔路口
    闖紅燈」之違規事實明確，爰依道路交通管理處罰條例第53
    條第1項、第63條第1項第3款之規定，裁處受處分人2,700元
    罰鍰，並記違規點數3點，經核於法均無不當，從而，本件
    異議為無理由，應予駁回。
六、據上論斷，應依道路交通管理處罰條例第87條第2項，道路
    交通事件處理辦法第18條，裁定如主文。
中    華    民    國    100    年   8     月   29    日
                      交通法庭  法  官  洪挺梧
以上正本證明與原本無異。
如不服本裁定，應於收受送達後5日內向本院提出抗告狀。（應
附繕本）
                                書記官  劉雅玲
中    華    民    國    100    年   8     月   29    日